# 企业给研发人员发奖金

提问人：11939 时间：2019-05-31 16:44:22
请问：我们公司按照上级单位的要求，对于取得获得国家/省级科技成果、发明专利、研发平台获得国家级认证的研发人员或团队给予现金奖励，目前我们公司在支付奖励时的账务处理：
借：管理费用
贷：银行存款
这种处理是否正确？因为奖励金额较大，是否涉及个税问题？如涉及，账务处理是否应该先通过 “应付职工薪酬-奖金” 核算？
借：管理费用
贷：应付职工薪酬
借：应付职工薪酬
应交个税
贷：银行存款
其中，个税是按照偶然所得计算？

回答人：chenyiwei
公司发放此类奖金是基于这些授予对象作为本企业职工的身份，且与这些人为本企业提供的服务（职务发明）相关，故应作为职工薪酬费用的组成部分，通过 “应付职工薪酬” 科目核算。个人所得税的适用税目为工资薪金所得。